臺灣桃園地方法院民事裁定
110年度訴字第297號
上  訴  人  遇龍生  
上列上訴人與被上訴人御姿沛國際股份有限公司間請求遷讓房屋
等事件，上訴人對於民國110年11月12日本院第一審判決提起上
訴，本院裁定如下：
    主  文
上訴人應於收受本裁定送達翌日起算5日內，繳納第二審裁判費
新臺幣17,538元，逾期未繳納者，即駁回其上訴。
    理  由
一、按向第二審法院上訴，應依民事訴訟法第77條之13規定，加
    徵裁判費10分之5 ，民事訴訟法第77條之16第1 項定有明文
    。次按上訴不合程式或有其他不合法情形而可以補正者，原
    第一審法院應定期間命其補正，如不於期間內補正，應以裁
    定駁回之，民事訴訟法第442 條第2 項定有明文。復按因定
    期給付或定期收益涉訟，以權利存續期間之收入總數為準；
    期間未確定時，應推定其存續期間。但其期間超過10年者，
    以10年計算，民事訴訟法第77條之10分別定有明文。
二、上訴人對於民國110年11月12日本院第一審判決提起上訴，
    上訴聲明為對於本院判決主文第2項不服。經查，主文第2 
    項係命上訴人應自民國109年12月21日起至遷讓如附表所示
    建物予全體共有人之日止，按月給付原告新臺幣9千元，核
    屬定期給付涉訟，依前揭說明，核定其訴訟標的價額即應依
    被上訴人所主張請求權之權利存續期間定之，惟該請求權存
    續期間無法確定，常與所有權存續期間相同，應依民事訴訟
    法第77條之10規定，以推定權利存續10年定之，本件訴訟標
    的價額核定為1,080,000元（計算式：9,000元×120個月＝1,0
    80,000元），應徵第二審裁判費17,538 元，未據上訴人繳
    納。茲依民事訴訟法第442 條第2 項規定，限該上訴人於收
    受本裁定後5日內如數向本院繳納，逾期即駁回其上訴，特
    此裁定。
中　　華　　民　　國　　110 　年　　12　　月　　24　　日
                  民事第二庭    法　官　林其玄
上列正本證明與原本無異。
如不服本裁定關於核定訴訟標的價額部分，應於送達後10日內向
本院提出抗告狀，並繳納抗告費新臺幣1,000元；其餘關於命補
繳裁判費部分，不得抗告。
中　　華　　民　　國　　110 　年　　12　　月　　24　　日
                                書記官　謝宛橙
　　　　　　　　　　　　　　
附表       土地部分       編號 土地坐落    面積 權利範圍  縣市 鄉鎮 市區 段 地號 平方公尺 遇洛萍：20000分之166 御姿沛國際股份有限公司：20000分之166 1 桃園市 楊梅區 頭重溪 170-1 989  建物部分 建物門牌：桃園市○○區○○路○段000 巷00號5 樓之1         編號 建號 建物坐落地號  建物層次面積附屬建物面積（平方公尺）  權利範圍 1 625 頭重溪段170-1  總面積：73.78 層次面積：73.78 陽台：9.99  遇洛萍：2分之1 御姿沛國際股份有限公司：2分之1